# 咨询下陈版主新租赁准则中合并抵消的问题

提问人：ayu0223 时间：2019-05-22 10:45:17
陈版主您好，问一个新租赁准则中合并抵消的问题
新租赁准则中承租方需要确认租赁资产和租赁负债，若同一集团公司同时存在出租业务和承租业务，在集团合并层面如何抵消租赁资产和租赁负债？

回答人：chenyiwei
1 、如果该租赁对出租人而言属于融资租赁的，则不存在特殊的抵销问题，相当于承租人以分期付款方式向出租人购买设备，按常规方式抵销内部交易未实现损益，以及租赁应付款和租赁应收款，并将承租人账面上的使用权资产扣除已抵销的内部未实现损益后，按其实际成本还原到固定资产。总体上和内部固定资产交易的正常抵销差异不大，主要区别是款项属于分期支付，但该问题的影响主要体现在往来款抵销方面。
2 、如果该租赁对出租人而言属于经营租赁的，则首先冲销承租人账面上为该项交易确认的租赁负债和使用权资产，以及对应的租赁负债按实际利率法计量产生的利息影响和使用权资产折旧，并按照承租人实际支付的租金模拟确认租金费用（即首先模拟冲销新租赁准则下承租人的处理，恢复到原准则下承租人对经营租赁的处理方式），然后将出租人的租金收入和模拟调整后承租人的租金费用予以抵销。
3 、如果承租人采用新准则下对低价值资产租赁或者短期租赁的简化处理方式，则其抵销方式和以前的经营租赁相同。

提问人：ayu0223 时间：2019-05-23 17:15:44
多谢版主回复，再继续问个问题，租赁负债的折现率实务上更多使用租赁内含利率还是增量借款利率较好？租赁内含利率或者 增量借款利率如果获得比较科学？
2227 、请教陈版主：关于同一控制下合并收购方成立时间短语被收购方时间的合并处理问题目录

回答人：chenyiwei
实务中内含利率信息可能较难获取，承租人需自行确定增量借款利率。德勤有一份资料专门讲这个问题，可以到德勤的公众号查询。

提问人：ayu0223 时间：2019-05-23 18:03:20
陈版主 再追加个问题 对于不同租赁合同能否简化采用一个增量借款利率，是否有准则出处

回答人：chenyiwei
一般不可以。

提问人：Briankk 时间：2019-11-26 06:30:23
陈版主您好，我想请问一下，子公司对经营租赁部分冲掉租赁负债、使用权资产、利息与累计折旧，并重新按原准则下对经营租赁的处理确认租金费用的方式，如果子公司存在少数股东，在合并报表上计算少数股东损益的时候上述分录是否类比于一项逆流交易的影响，需要调整少数股东损益？

回答人：chenyiwei
调整子公司层面作为承租人的会计处理的影响，会影响少数股东损益和权益。